【裁判字號】    98,上易,695
【裁判日期】    981012
【裁判案由】    竊盜
【裁判全文】
臺灣高等法院臺南分院刑事判決         98年度上易字第695號
上  訴  人
即  被  告  乙○○
                    1號
上列上訴人因竊盜案件，不服臺灣臺南地方法院98年易字第410
號，中華民國98年8月31日第一審判決（起訴案號：臺灣臺南地
方法院檢察署98年度偵字第5911號），提起上訴，本院判決如下
：
    主  文
上訴駁回。
    理  由
一、按上訴書狀應敘述具體理由；上訴書狀未敘述上訴理由者，
    應於上訴期間屆滿後20日內補提理由書於原審法院，刑事訴
    訟法第361條第2項、第3項前段定有明文。而第二審法院認
    為上訴書狀未敘述理由，應以判決駁回之。但其情形可以補
    正而未經原審法院命其補正者，審判長應定期間先命補正，
    此觀同法第367條規定甚明。又所謂具體理由，必係依據卷
    內既有訴訟資料或提出新事證，指摘或表明第一審判決有何
    採證認事、用法或量刑等足以影響判決本旨之不當或違法，
    而構成應予撤銷之具體事由，始克當之（例如：依憑證據法
    則具體指出所採證據何以不具證據能力，或依憑卷證資料，
    明確指出所為證據證明力之判斷如何違背經驗、論理法則）
    ；倘僅泛言原判決認定事實錯誤、違背法令、量刑失之過重
    或輕縱，而未依上揭意旨指出具體事由，或形式上雖已指出
    具體事由，然該事由縱使屬實，亦不足以認為原判決有何不
    當或違法者（例如：對不具有調查必要性之證據，法院未依
    聲請調查亦未說明理由，或援用證據不當，但除去該證據仍
    應為同一事實之認定），皆難謂係具體理由，俾與第二審上
    訴制度旨在請求第二審法院撤銷、變更第一審不當或違反之
    判決，以實現個案救濟之立法目的相契合，並節制濫行上訴
    （最高法院97年度台上字第892號判決意旨參照，參見97年4
    月司法院公報第214頁）。
二、經查，原判決認上訴人即被告乙○○與綽號「阿偉」真實姓
    名年籍不詳之成年男子，共同意圖為自己不法之所有，於民
    國98年5月28日晚間9時10分許，在嘉義市○區○○路191巷
    口，由「阿偉」持客觀上足以為兇器使用之老虎鉗轉開螺絲
    ，竊取甲○○所有車牌號碼FN-7987號自用小客車之車牌2面
    ，乙○○負責把風，得手後駕駛車牌號碼3528-LT自用小客
    車逃離現場，嗣為警循線查獲等情，已據被告於警詢、及檢
    察官偵查中自白在卷，於原審準備程序當庭表示認罪，而經
    原審裁定以簡式審判程序審理，並於原審審理中坦承不諱，
    核與被害人甲○○於警詢中之指述情節相符，復有路口監視
    畫面翻拍照片、嘉義市政府警察局車輛協尋電腦輸入單、車
    號查詢汽車車籍資料在卷可稽，因認被告係犯刑法第321條
    第1項第3款之共同攜帶兇器竊盜罪。又被告前因妨害風化案
    件，經本院以94年度重上更(一)字第247號刑事判決判處有期
    徒刑1年6月，上訴後經最高法院以94年台上字第5682號判決
    駁回上訴確定，於96年1月11日縮短刑期假釋出監付保護管
    束，於96年5月28日保護管束期滿未經撤銷假釋，視為執行
    完畢之事實，有臺灣高等法院被告前案紀錄表在卷可佐，其
    於有期徒刑之執行完畢後5年以內，故意再犯本件有期徒刑
    以上之加重竊盜罪，為累犯，應依法加重其刑等情，已詳述
    所憑證據與認定之理由，因認被告係犯刑法第321條第1項第
    3款共同攜帶兇器竊盜罪（累犯），判處有期徒刑7月。本院
    經核，原判決並無違誤，所為量刑亦屬允當。
三、被告上訴係以共犯「阿偉」（原名：劉明輝）臨時起意竊取
    被害人車內之老虎鉗1支，此項加重之事實並不能及於其他
    不知情之共同正犯，又該老虎鉗，是否會對人類之生命身體
    構成危險，而屬於刑法上所謂之「兇器」，原審判決中均未
    予查明云云。但查，本案被告被查獲後，已分別於警詢、檢
    察官偵查中自白（見警卷第2、3頁，偵卷第7頁），復於原
    審準備程序當庭表示認罪，而經原審裁定以簡式審判程序審
    理，並於原審審理中坦承不諱（見原審卷第37、41、42頁）
    。經查，被告於警詢時供稱：「（問：警方於98年5月30日
    14時10分受理民眾報案，被害人停放在嘉義市○區○○路19
    1巷口之自小客車、號牌FN-7987號失竊，經警方循線調閱監
    視器畫面，發現2名男子共同駕駛搭乘3528-LT號自小客車，
    於98年5月28日21時10分許有2名男子在案發現場，1人竊取
    號牌FN-7987號，另1名在現場把風，你有無參與竊取號牌？
    ）我有在案發現場。（問：你在案發現場做何事？）我在現
    場聽手機，因為【阿偉】動手偷竊號牌FN-7987號。（問：
    你與何人在案發現場竊取號牌FN-7987號，共竊取幾面？）
    是【阿偉】下手偷竊號牌FN-7987號。【阿偉】偷竊2面號牌
    。（問：你與【阿偉】何人下手偷竊號牌FN-7987號？是何
    人提議竊取？）剛開始是【阿偉】叫我帶他去找朋友拿錢還
    我3千元，所以我開車載他。是【阿偉】叫我開車到案發現
    場，我先下車接聽電話，【阿偉】隨後下車偷竊號牌。是【
    阿偉】提議要偷車牌。（問：是何人駕駛何車？載何人？到
    嘉義市○區○○路191巷口竊取自小客車號牌FN-7987號2面
    ？）是我駕駛3528-LT號自小客車。我載【阿偉】到嘉義市
    ○區○○路191巷口竊取自小客車號牌FN-7987號2面。（問
    ：【阿偉】是如何竊取號牌FN-7987號？工具是何人提供？
    ）我看【阿偉】拿1把老虎鉗鬆開號牌FN-7987號螺絲。老虎
    鉗是【阿偉】自己的」等語明確（見警卷第2、3頁）。於原
    審準備程序時「（法官問：對於檢察官起訴之犯罪事實有何
    意見？）當初是【阿偉】欠我3千元，欠很久了，…我那天
    看到他，叫他還我錢，他叫我帶他去他朋友那邊，要還給我
    。結果到那裡，他就叫把車子停在那邊，他一下去，就蹲下
    去拔車牌。…那天是我開車載他去的，我有叫他不要拔，他
    要我不要管，他說等一下就還我錢，後來還是沒有還我錢。
    …我有幫他看一下，【阿偉】的真實姓名年籍，我不知道，
    這件我願意認罪」等語（見原審卷第37頁），因被告表明願
    意認罪，即經原審裁定以簡式審判程序審理，並於原審審理
    中坦承不諱，於原審審理時並供陳：「（問：用老虎鉗1支
    ？）是。（是金屬材質？）是。（老虎鉗現在何處？）是【
    阿偉】的，我不清楚。」等語（見原審卷第41、42頁）。是
    被告有參與本件竊盜犯行之把風行為，且老虎鉗1支係共犯
    【阿偉】所有，並非【阿偉】臨時自被害人車內竊取之老虎
    鉗。又按刑法第321條第1項第3款之攜帶兇器竊盜罪，係以
    行為人攜帶兇器竊盜為其加重條件，此所謂兇器，其種類並
    無限制，凡客觀上足對人之生命、身體、安全構成威脅，具
    有危險性之兇器均屬之，且祇須行竊時攜帶此種具有危險性
    之兇器為已足，並不以攜帶之初有行兇之意圖為必要（最高
    法院79年台上字第5253號判例參照）。查被告於本案擔任把
    風工作，而與被告共同犯案之綽號「阿偉」攜帶行竊之老虎
    鉗為金屬材質，且可轉開車牌螺絲，為被告供陳在卷，堪認
    在客觀上足以對人之生命、身體、安全構成威脅，屬兇器之
    一種，被告於原審已認罪，經原審論罪科刑後，於上訴時否
    認該老虎鉗1支，會對人類之生命身體構成危險，主張此項
    加重之事實並不能及於其他不知情之共同正犯，並稱原判決
    中均未予查明云云。查原判決已於犯罪事實及理由欄「三」
    載明「按刑法第321條第1項第3款之攜帶兇器竊盜罪，係以
    行為人攜帶兇器竊盜為其加重條件，此所謂兇器，其種類並
    無限制，凡客觀上足對人之生命、身體、安全構成威脅，具
    有危險性之兇器均屬之，且祇須行竊時攜帶此種具有危險性
    之兇器為已足，並不以攜帶之初有行兇之意圖為必要（最高
    法院79年台上字第5253號判例參照）。」，且被告於原審準
    備程序及審理時均為認罪陳述，原判決以被告坦承犯行並詳
    敘其調查、取捨證據之結果及憑以認定犯罪事實之心證理由
    ，因而論處上訴人加重竊盜罪刑，經核其採証、認事及用法
    均與經驗法則及論理法則並無違背。是被告乃係就原審業已
    審酌認定之事項重為爭執，顯未依據卷內既有訴訟資料或提
    出新事證，具體指摘原判決關於採證認定事實、適用法律及
    量刑等事項，究竟有何違法或不當。又共同攜帶兇器竊盜之
    法定刑為「6月以上5年以下有期徒刑」，而被告係累犯，已
    如前述，依法應加重其刑，原判決量處有期徒刑7月，已屬
    從輕量處。綜上，依上開說明，本件上訴不合法律上程式，
    應予駁回，並不經言詞辯論為之。
據上論斷，應依刑事訴訟法第367條前段、第372條，判決如主文
。
中    華    民    國    98    年    10    月    12    日
                  刑事第一庭    審判長法  官  黃崑宗
                                      法  官  陳顯榮
                                      法  官  王明宏
以上正本證明與原本無異。
不得上訴。
                                      書記官  黃全忠
中    華    民    國    98    年    10    月    12    日
附錄本判決論罪科刑法條：
中華民國刑法第321條第1項第3款：
犯竊盜罪而有左列情形之一者，處6月以上5年以下有期徒刑：
三  攜帶兇器而犯之者。


司法院資訊處製作；財團法人民間司法改革基金會備份。
